# 请教陈版主，专利出资瑕疵

提问人：chenhaotian 时间：2022-10-11 10:06:15
A公司由B公司、C公司与 5 个自然人投资成立，其中B公司与C公司都是以货币形式出资， 5 个自然人共同以一项专利技术出资，该专利技术为实用新型，评估报告认定的价值为 800 万，认缴注册资本金额为 750 万（不到20%）
该专利申请日期为 2010 年，年限是 10 年，认缴出资日期为 2012 年，实际转让日期为 2014 年。公司 2014 年将该无形资产入账并按 10 年摊销请问该出资是否存在瑕疵？是否需要以现金填补该注册资本

回答人：chenyiwei
要考虑几个问题：
1 、该无形资产的权属是否清晰？是否可能涉及职务发明？ 5 个自然人对其权利的分割是否明确，即明确的按份共有，且合法有效？
2 、该项实用新型是否确实为A公司生产经营所需？评估值 800 万和认缴注册资本金额 750 万元的确定依据是什么？该项实用新型所产生的实际效益如何？是否存在实际产生的效益明显不如预测的情况？
3 、“该专利申请日期为 2010 年，年限是 10 年，认缴出资日期为 2012 年，实际转让日期为 2014 年”，即 2014 年取得时实际剩余寿命已不足 10 年，为何还按 10 年摊销？

提问人：chenq0811 时间：2022-10-14 12:00:12
陈版主，【评估值 800 万和认缴注册资本金额 750 万元的确定依据是什么？】我司也准在类似问题，我法人股东用专利入股，专利评估值为几千万，略比认缴的注册资本多了几万元，这种小额的差异也需要有一个确定依据吗？目前我们是把评估值大于注册资本的几万元确认为资本公积。

回答人：chenyiwei
无论如何，对当初入股时非货币财产的评估都要进行复核，包括对照后续其在被投资企业实际产生效益的情况反过来佐证其作价的合理性。